

and2carvalho@gmail.com



+55 44 99721 6959



Rio de janeiro - RJ



https://and2carvalho.github.io



/in/and2carvalho

APRESENTAÇÃO

Formado em Administração Empresas, comecei minha carreira atuando na área comercial de uma instituição financeira e em seguida tive a oportunidade de atuar como analista financeiro em uma empresa de eventos, onde me envolvi com projetos na área de análise de dados e machine learning. Essa experiência me fez ter contato com a linguagem Python, o que me levou a rever minha área de atuação profissional. Em meados de 2016 tive oportunidade de iniciar um empreendimento próprio responsável por implementar um ERP utilizando Python е Javascript (OpenERP-Odoo).

Desde então trabalho exclusivamente com desenvolvimento de sistemas, tendo tido a oportunidade de participar de diversos projetos utilizando linguagens como Dart, Java, Python, Javascript e Typescript. Atualmente atuo como desenvolvedor full-stack utilizando Django e React além de participar de projetos envolvendo desenvolvimento mobile com React-Native e Flutter.

SKILLS

| Python | **** |
|--------------|-----------|
| Javascript | * * * * * |
| HTML5 / CSS3 | * * * * * |
| TypeScript | * * * * * |
| React-native | * * * * * |
| Git | * * * * * |
| Docker | * * * * * |
| GCP AWS | * * * * * |
| Unix/Linux | * * * * * |

ANDRÉ C. A. de CARVALHO

Desenvolvedor de Sistemas Web/Mobile

EXPERIÊNCIA PROFISSIONAL

De 11/2020 -Atualmente

3UP Full Teck

Desenvolvedor Full-Stack

Funções desempenhadas:

Manter e desenvolver aplicações web e mobile utilizando python (Django), javascript (React/Nextjs) e Typescript.

Utilização de boas práticas como TDD, clean code, além de domínio de frameworks como react-router, redux, thunks, sagas

De 10/2019 -10/2020

FACULDADE UNICESUMAR

Tutor de ensino (T.I. e Desv. de Sistemas)

Funções desempenhadas:

Orientar os alunos por meio eletrônico nas atividades realizadas, prestando esclarecimentos de atividades e provas, para alunos de todo o Brasil. Avaliar atividades e provas de alunos de EAD.

Realizar encontros presenciais com a mediação dos cursos quando necessário, de acordo com o cronograma das disciplinas.

De 11/2018 -12/2019

ID BRASIL SISTEMAS

Analista de Suporte

Funções desempenhadas:

Responsável pelo suporte técnico do software para clientes internos e externos, responder a questões técnicas e regra de negócios do sistema, suporte aos clientes com manutenção remota de software, responsável pelo gerenciamento e segurança dos dados dos clientes internos e externo (agendamento e configuração de backup).

EDUCAÇÃO

2018 Maringá-PR Pós Graduação em Business Intelligence

Faculdade Unicesumar (não finalizado)

2016 Maringá -PR Graduação em Administração

Universidade Metropolitana de Maringá

IDIOMAS



Português (língua nativa)



Inalês (avançado)